【裁判字號】    96,交聲,1096
【裁判日期】    970122
【裁判案由】    聲明異議
【裁判全文】
臺灣臺南地方法院交通事件裁定        96年度交聲字第1096號
移送機關    交通部公路總局嘉義區監理所臺南監理站
異議人即    甲○○
受處分人
上列受處分人因違反道路交通管理處罰條例案件，對於交通部公
路總局嘉義區監理所台南監理站民國96年11月20日所為之裁決處
分（處分案號：嘉監南字第裁74-RA0000000號）聲明異議，本院
裁定如下：
    主  文
異議駁回。
    理  由
一、原處分意旨略以：受處分人即異議人甲○○（下稱異議人）
    所有車牌號碼７Ｊ－２８５５號自用小客車，經人駕駛於民
    國九十六年九月二十三日五時三十五分許，行經有燈光號誌
    管制之基隆市○○路及月眉路交岔路口闖紅燈，為基隆市警
    察局交通警察隊逕行舉發，並經原處分機關即交通部公路總
    局嘉義區監理所台南監理站（下稱原處分機關）查證屬實，
    依道路交通管理處罰條例（下稱處罰條例）第五十三條第一
    項之規定，裁處異議人罰鍰新臺幣（下同）二千七百元，並
    依處罰條例第六十三條第一項第三款之規定記違規點數三點
    。
二、本件異議意旨略以：依照編號之照片，本車行進中，依照
    編號之照片，本車已在斑馬線前之停止線將車輛停住，蓋
    因照片清楚顯示，本車後煞車燈明亮，車輪胎亦未超越斑馬
    線前之停止線。為此，爰依處罰條例第八十七條之規定，提
    出聲明異議，請求撤銷原處分等語。
三、按駕駛人駕駛車輛或行人在道路上，應遵守道路交通標誌、
    標線、號誌之指示、警告、禁制規定，並服從執行交通勤務
    之警察或依法令執行指揮交通及交通稽查任務人員之指揮；
    汽車駕駛人，行經有燈光號誌管制之交岔路口闖紅燈者，處
    一千八百元以五千四百元以下罰鍰；車輛面對圓形紅燈表示
    禁止通行，不得超越停止線或進入路口；停止線，用以指示
    行駛車輛停止之界限，車輛停止時，其前懸部分不得伸越該
    線。道路交通管理處罰條例第四條第一項、第五十三條第一
    項、道路交通安全規則第九十條、道路交通標誌標線號誌設
    置規則第二百零六條第五款第一目、第一百七十條第一項前
    段分別定有明文。又車輛面對圓形紅燈時仍逕予穿越路口至
    銜接路段，含左轉、直行、迴轉（依箭頭綠燈允許行駛者除
    外），或已進入交岔路口繪設有網狀黃線區者，即視為闖紅
    燈之行為，亦據交通部八十二年四月二十二日交路八十二字
    第○○九八一一號函及內政部警政署七十年警署交字第二五
    一九九號函闡釋甚明。
四、經查：異議人於九十六年九月二十三日五時三十五分許，駕
    駛其所有車牌號碼７Ｊ－２８５５號自用小客車，行經有燈
    光號誌管制之基隆市○○路及月眉路交岔路口闖紅燈，經基
    隆市警察局依法設置於該處之自動照相設備所攝相片製單對
    異議人逕行舉發等情，有該局舉發違反道路交通管理事件通
    知單、原處分機關九十六年十一月二十日嘉監南字第74-RA0
    000000號違反道路交通管理事件裁決書各一紙及採證照片二
    張在卷可稽。異議人雖辯稱：車輪胎並未超越斑馬線前之停
    止線等語，惟查，經核基隆市警察局交通警察隊逕行舉發所
    附之採證照片可知：編號之照片顯示，異議人行進方向之
    號誌已呈現紅燈達二‧七秒，然異議人所有之上開車輛仍持
    續向前行駛，前輪並已跨越停止線，斯時上開車輛已於紅燈
    時超越停止線；編號之照片則顯示，異議人之上開車輛已
    進入交岔路口範圍，停止於停止線與斑馬線之間，自屬闖紅
    燈。另觀編號之照片左下角所示雙黃線之終點位置，亦可
    知停止線應係位於編號照片中上開車輛位置之下方，而非
    位於編號照片中上開車輛之前方，是異議人辯稱未超越停
    止線云云，顯係出於對系爭路口停止線位置之誤會甚明。
五、綜上所述，異議人於前揭時、地，駕駛上開自用小客車，行
    經有燈光號誌管制之交岔路口，有闖紅燈之違規事實，既可
    認定，則原處分機關據此並引用道路交通管理處罰條例第五
    十三條第一項之規定，裁處異議人罰鍰二千七百元，並依同
    法第六十三條第一項第三款之規定記違規點數三點，於法即
    無不當，本件異議為無理由，應予駁回。
六、據上論結，應依道路交通管理處罰條例第八十七條第二項、
    道路交通案件處理辦法第十九條，裁定如主文。
中    華    民    國    97    年    1     月    22    日
                  交通法庭法  官  鍾邦久
以上正本證明與原本無異。
如不服本裁定應於送達後5日內向本院提出抗告狀（應附繕本）
。
                          書記官  陳慧玲
中    華    民    國    97    年    1     月    23    日


司法院資訊處製作；財團法人民間司法改革基金會備份。
